【裁判字號】    89,易,3112
【裁判日期】    891027
【裁判案由】    傷害
【裁判全文】
臺灣板橋地方法院刑事判決                        八十九年度易字第三一一二號
    公  訴  人  臺灣板橋地方法院檢察署檢察官
    被      告  甲○○
右列被告因家庭暴力罪之傷害事件案件，經檢察官提起公訴（八十九年度偵字第一三
六二九號），本院判決如左：
    主  文
甲○○傷害人之身體，處有期徒刑參月，如易科罰金，以參佰元折算壹日。
    事  實
一、甲○○與陳秋束係夫妻，為家庭暴力防治法第三條第一款所定之家庭成員，甲○
    ○於民國八十九年六月十四日十四時許，在臺北縣中和市○○路五八一巷一弄一
    號之三住處，因細故與乙○○○發生爭執，竟基於傷害之犯意，徒手毆打乙○○
    ○，致乙○○○受有前額血腫（二Ⅹ三公分）、左眼眼眶血腫瘀青（四Ⅹ三公分
    ）、右眼眼眶血腫瘀青（三Ⅹ四公分）、左手臂瘀腫（三Ⅹ三公分、三Ⅹ四公分
    、二Ⅹ四公分共三處）、左手背瘀腫（四Ⅹ四公分）、右前臂瘀腫（四Ⅹ二公分
    、三Ⅹ二公分、三Ⅹ二公分共三處）、右手肘瘀腫（六Ⅹ四公分）、頭皮血腫（
    八Ⅹ四公分）等傷害。
二、案經乙○○○訴由臺北縣警察局中和分局報告臺灣板橋地方法院檢察署檢察官偵
    查起訴。
    理  由
一、訊之被告甲○○對於與乙○○○係夫妻關係及於右揭時地毆打乙○○○成傷等情
    ，迭於警訊、偵查及本院審理中自白不諱，核與告訴人乙○○○之指述一致，堪
    信其自白應與事實相符。被告雖辯稱係因當時發現告訴人與他人有親蜜動作，才
    發生爭吵並動手毆打告訴人云云，並提出相片乙幀為證，惟此與其在警訊及偵查
    中所稱係因告訴人要外出才動手打他之陳述相左，尚難遽認其毆打告訴人之動機
    確係因見告訴人與他人有親蜜動作。此外，復有告訴人所提出之臺灣省立臺北醫
    院診斷證明書乙份、告訴人受傷情形之相片乙幀附卷可資佐，本件事證明確，被
    告犯行足堪認定。
二、核被告所為，係犯刑法第二百七十七條第一項之傷害罪。爰審酌被告並無前科，
    素行尚非不佳、以徒手毆打告訴人頭部、眼部及手部之犯罪手段、所造成告訴人
    全身多處瘀腫傷之損害程度、告訴人被毆打後亦還手打被告，造成被告右大腿內
    側瘀腫、右陰囊擦傷等傷害，有被告所提出之行政院衛生署臺北醫院診斷證明書
    乙份在卷可按，及其在事後能坦認犯行，犯罪後之態度尚稱良好等一切情狀，量
    處如主文所示之刑，並諭知易科罰金之標準，以示儆懲。
據上論斷，應依刑事訴訟法第二百九十九條第一項前段、刑法第二百七十七條第一項
、第四十一條、罰金罰鍰提高標準條例第一條前段、第二條，判決如主文。
本案經檢察官陳孟黎到庭執行職務。
中      華      民      國      八十九      年    十    月    二十七    日
      臺灣臺北地方法院刑事第二庭
                                          法  官  楊  博  欽
右正本證明與原本無異。
如不服本判決，應於判決送達後十日內，向本院提出上訴狀。
                                          書記官  韓  毓  寧
中      華      民      國      八十九      年    十    月    二十七    日
附錄本案論罪科刑法條全文：
刑法第二百七十七條
傷害人之身體或健康者，處三年以下有期徒刑，拘役或一千元以下罰金。
犯前項之罪，因而致人於死者，處無期徒或七年以上有期徒刑，致重傷者，處三年以
上、十年以下有期徒刑。


司法院資訊處製作；財團法人民間司法改革基金會備份。
